臺灣南投地方法院民事裁定
110年度聲字第79號
聲  請  人  黎俊吉  
            柯彩囍  
相  對  人  余進欽  
            籃志文  
上列當事人間聲請停止停止執行事件，本院裁定如下： 
    主  文
聲請駁回。
聲請程序費用由聲請人負擔。
    理  由
一、聲請意旨略以：相對人於民國110年8月3日持本院108年度投
    院公字第0000000號公證書（下稱系爭執行名義）為執行名
    義對聲請人向本院聲請強制執行並命聲請人自坐落南投縣○○
    市○○○段000○00地號土地及其上門牌號碼南投市○○路000巷00
    號房屋（下稱系爭房地）遷出，業經本院110年度司執字第1
    7942號遷讓房屋強制執行事件（下稱系爭強制執行事件）受
    理在案。惟聲請人已對相對人向南投縣政府警察局南投分局
    半山派出所提出刑事詐欺罪、使公務員登載不實罪等告訴。
    倘系爭強制執行事件所查封之系爭房地一旦執行，勢難回復
    原狀，故聲請准予裁定停止系爭強制執行事件之執行程序。
二、按強制執行程序開始後，除法律另有規定外，不停止執行。
    有回復原狀之聲請，或提起再審或異議之訴，或對於和解為
    繼續審判之請求，或提起宣告調解無效之訴、撤銷調解之訴
    ，或對於許可強制執行之裁定提起抗告時，法院因必要情形
    或依聲請定相當並確實之擔保，得為停止強制執行之裁定。
    強制執行第18條亦定有明文。揆諸上開立法意旨，乃因執行
    名義成立後，該執行名義即具有執行力，而強制執行貴在迅
    捷，除法律有特別規定外，不得擅自隨意停止執行，且於強
    制執行法第18條第2項所定事由之情形，須法院因必要情形
    或命當事人提出相當確實擔保後，例外得為停止執行之裁定
    ，故當事人若未提起前開訴訟，即逕行聲請停止執行，應裁
    定駁回之。
三、經查：聲請人主張相對人持系爭執行名義對聲請人向本院聲
    請強制執行，業經本院以系爭強制執行事件受理在案一節，
    業經本院依職權調取上開卷宗核閱無訛。惟聲請人主張渠等
    已對相對人提起刑事告訴，固據提出刑事告訴狀、地籍異動
    索引、南投縣政府警察局南投分局半山派出所受（處）理案
    件證明單等為證，惟聲請人對相對人所提刑事告訴，非屬強
    制執行法第18條第2項規定之有回復原狀之聲請，或提起再
    審或異議之訴，或對於和解為繼續審判之請求，或提起宣告
    調解無效之訴、撤銷調解之訴，或對於許可強制執行之裁定
    提起抗告之法定事由；此外，聲請人亦未向本院提起上開所
    列訴訟或請求，此有本院民事記錄科查詢表附卷可佐，揆諸
    前揭同法第18條第1項規定，聲請人聲請停止強制執行，於
    法尚有未合，應予駁回。
四、爰裁定如主文。
中　　華　　民　　國　　110 　年　　11　　月　  24  　日
                  民事第二庭  法　官　鄭順福
以上正本係照原本作成
如對本裁定抗告須於裁定送達後10日內向本院提出抗告狀，並繳
納抗告費新臺幣1,000元
中　　華　　民　　國　　110 　年　　11　　月　　24  　日
                              書記官　施涵雯